# 关于股东承诺及其会计处理

提问人：川柏 ss 时间：2023-06-08 22:44:37
请教陈版主：
相关背景：A公司聘请中介进行前期辅导服务，约定赠送XX万股，实控人对该约定进行了承诺，无论将来支付股份还是支付费均用由其承担，该服务在报告期前已经实质性完成，后期一直未对该股份做实质性处理。A公司在报告期前按照估计金额（股份数量*估计PE）计入费用和股东往来，紧接着又计入资本公积，冲掉股东往来。报告期内，股东和该中介经过协商终止协议，按当时估计金额予以现金支付，不再赠送股份，截至目前尚未实际支付。
问题：在服务完成时点确认费用，并对股东承诺支付的对价对应计入资本公积是否合适？有无相关案例或会计准则支持，按照预估金额计入资本公积？

回答人：chenyiwei
虽然按照原协议，交付股份的义务由股东承担，但本企业是该项服务的受益人，故按照“谁受益，谁确认费用”的原则，应按照该协议签订时点上本企业股份的公允价值确认股份支付费用和资本公积。
报告期内，股东和该中介经过协商终止协议，按当时估计金额予以现金支付，不再赠送股份，则在补充协议签订时点，调整冲回此前确认的费用和资本公积，并按照新约定的现金价格（需确保其不存在显失公允情况）重新确认费用和应付款项（如果仍由大股东支付的，则本企业确认资本公积）。